# 请教陈版官方的会计准则纸质版

提问人：2009one 时间：2023-03-17 19:52:38
陈版，现在市面上职责会计准则及应用指南有立信出版社出版，还有人民邮电出版社出版。请问哪一个出财政部官方出版的 2023 版本会计准则？

回答人：chenyiwei
《企业会计准则讲解 2010 》是由人民出版社出版的。
2014 年后新发布或修订的准则都会出版包含准则正文（中英文）、应用指南、起草或修订说明的单行本，这些单行本均由中国财政经济出版社或者经济科学出版社出版。
立信会计出版社和人民邮电出版社都不是财政部官方文本的出版单位。

提问人：2009one 时间：2023-03-20 11:30:44
请教陈版，财政官方出版的会计准则，最新是哪一个版本？ 2020 年版本，不知道是不是最新版本

回答人：chenyiwei
印象中在 2020 年左右出过官方的汇编本，后续没有再更新。